【裁判字號】    92,交抗,517
【裁判日期】    920526
【裁判案由】    違反道路交通管理處罰條例
【裁判全文】
臺灣高等法院交通事件裁定                        九十二年度交抗字第五一七號
    抗  告  人
    即受處分人  甲○○
右抗告人因違反道路交通管理處罰條例案件，不服臺灣臺北地方法院九十二年度交聲
字第一二號，中華民國九十二年四月二十一日所為裁定（原處分案號：北市裁三字第
駕裁二二－ＺＦ0000000號），提起抗告，本院裁定如左：
    主  文
抗告駁回。
    理  由
一、按汽車行駛高速公路，應依速限標誌指示，高速公路交通管制規則第五條第一項
    前段定有明文；又汽車行駛於高速公路，而不遵管制之規定者，處汽車駕駛人新
    台幣（下同）三千元以上六千元以下罰鍰，道路交通管理處罰條例第三十三條第
    一項定有明文；且汽車駕駛人駕駛汽車違反前開規定者，除應依該條所規定之罰
    鍰處罰外，並予記違規點數一點，同條例第六十三條第一項第一款並有明文。
二、原裁定以：本件受處分人即異議人甲○○於民國九十一年八月八日七時十五分許
    ，駕駛其所有車號ＤＺ─五五六六號自用小客車，行經國道三號公路南下三十一
    公里處，該處速限為九十公里，以時速一○五公里超速十五公里之速度行駛，為
    第六警察隊員警，以受處分人所有前開車號汽車違反道路交通管理處罰條例第三
    十三條第一項規定掣單逕行舉發，嗣受處分人於應到案日期前向原處分機關提出
    申訴，經原處分機關函請原舉發單位調查結果，仍認受處分人所有前開車號汽車
    有於前揭時地超速行駛之行為，原處分機關乃依道路交通管理處罰條例第三十三
    條第一項、第六十三條第一項第一款（漏引第一款）及違反道路交通管理事件統
    一裁罰基準表規定，以受處分人在高速公路超速行駛於九十一年十二月十九日按
    最低額裁處受處分人罰鍰三千元，並記違規點數一點。受處分人甲○○聲明異議
    意旨固不否認前開車號汽車為其所有及右揭高速公路路段限速九十公里之事實，
    惟否認有違反道路交通管理處罰條例之違規行為，辯稱：採證照片所示車種很多
    人都有，應重新提示清楚車牌號碼之採證照片，才能證明係伊車駕車超速，不能
    僅憑舉發單位陳述之理由而認定云云。經查，受處分人所有前開車號汽車確有於
    右揭時地以時速一○五公里之速度超速行駛之事實，有當場測速採證照片一張附
    卷可稽；雖受處分人以前情置辯，然依前開卷附測速採證照片所示，雖該照片四
    周有黑影，但該黑影部分並未遮蔽車號，並無不能辨識之情事（受處分人若自己
    無法辨識，可以放大鏡再加檢視或請眼力較好之人幫忙檢視），足見受處分人前
    開辯解，顯非可採。綜前所述，受處分人確有於右揭時地駕駛汽車超速行駛之違
    規行為，原處分機關依前揭道路交通管理處罰條例第三十三條第一項、第六十三
    條第一項第一款及違反道路交通管理事件統一裁罰基準表之規定，依最低額裁處
    受處分人罰鍰三千元，並記違規點數一點，於法有據，本件受處分人之異議為無
    理由，將其異議駁回。
三、抗告意旨以：時間已久，記不清楚有無駕車行經該路段，且照片不清，應提供一
    張較清楚之照片以供檢視云云，惟卷附測速採證照片，經本院勘驗結果，該照片
    固有黑影，但該黑影部分並未遮蔽車號，該車號仍可以肉眼辨識，以放大鏡檢視
    該車牌，可明顯看出車號為ＤＺ─５５６６號，有勘驗筆錄足據，抗告人確有於
    右揭時地駕駛汽車超速行駛之違規行為，至為明確，原裁定駁回異議，並無不合
    ，本件抗告為無理由，應予駁回。
四、據上論結，應依道路交通案件處理辦法第二十六條，刑事訴訟法第四百十二條，
    裁定如主文。
中      華      民      國    九十二    年      五      月    二十六    日
                              臺灣高等法院交通法庭
                                  審判長法  官  溫  耀  源
                                        法  官  何  菁  莪
                                        法  官  邱  同  印
右正本證明與原本無異。
不得再抗告。
                                        書記官  莊  昭  樹
中      華      民      國    九十二    年      五      月    二十六    日


司法院資訊處製作；財團法人民間司法改革基金會備份。
